【裁判字號】    95,訴,392
【裁判日期】    950630
【裁判案由】    違反毒品危害防制條例
【裁判全文】
臺灣臺南地方法院刑事判決               95年度訴字第392號
公  訴  人  臺灣臺南地方法院檢察署檢察官
被      告  乙○○
                    （現另案於臺灣臺南看守所羈押中）
上列被告因違反毒品危害防制條例案件，經檢察官提起公訴（九
十五年度毒偵字第六○九號），被告就犯罪事實為有罪之陳述，
經本院裁定進行簡式審判程序後，判決如下：
     主     文
乙○○連續施用第一級毒品，累犯，處有期徒刑拾壹月。扣案之
注射針筒貳支、橡皮軟管壹條，均沒收之。
    事      實
一、乙○○前因違反毒品危害防制條例案件，經臺灣高等法院臺
    南分院以八十九年度上訴字第六○四號判決判處有期徒刑一
    年，上訴最高法院後經該院以八十九年度臺上字第五二八八
    號判決上訴駁回確定；復犯因竊盜犯行，經本院以八十九年
    度易字第一七二七號判決判處有期徒刑四月確定，嗣上開二
    罪刑經本院以九十年度聲字第一一六九號裁定定應執行有期
    徒刑一年三月；乙○○又因再違反毒品危害防制條例案件，
    經本院以八十九年度訴第一三三六號判決判處有期徒刑七月
    確定，乙○○上開罪刑經送監接續執行後，於民國九十二年
    五月三十一日縮短刑期執行完畢。乙○○另因施用毒品，經
    本院以八十九年度毒聲字第三五○七號裁定送戒治處所施以
    強治戒治，而於九十年九月十九日執行強制戒治完畢釋放出
    戒治處所，轉入監獄繼續執行上開應執行之有期徒刑。詎其
    仍不知悔改，復於前開強制戒治執行完畢釋放後五年內，基
    於施用第一級毒品海洛因之概括犯意，於九十四年五月間某
    日起至九十五年一月十七日中午某時許，在臺南市○○路○
    段七四巷八號三樓三○六室、臺南市○○區○○街九巷二號
    等處，先將第一級毒品海洛因摻入香菸內，點燃香菸後再以
    口抽煙或先將第一級毒品海洛因加水注入針筒，並以橡皮軟
    管綁於手臂上，再將毒品注射入手臂靜脈之方式施用第一級
    毒品海洛因等方式，連續施用第一級毒品海洛因多次。嗣為
    警於九十五年一月十九日上午十一時許持本院核發之搜索票
    前往臺南市○○路○段七四巷八號三樓三○六室執行搜索，
    扣得為其所有注射針筒二支及橡皮軟管一條，並於同日下午
    五時十四分許，經乙○○同意採尿送驗後，檢驗結果呈鴉片
    類可待因及嗎啡陽性反應，而查悉上情。
二、案經臺南市警察局報請臺灣臺南地方法院檢察署檢察官偵查
    起訴。
    理      由
一、本件被告乙○○所犯為死刑、無期徒刑或最輕本刑為三年以
    上有期徒刑以外之罪，其於準備程序中就被訴事實為有罪之
    陳述，經法官告知簡式審判程序之旨，並聽取公訴人之意見
    後，爰依刑事訴訟法第二百七十三條之一第一項規定，裁定
    由受命法官獨任進行簡式審判程序，合先敘明。
二、上揭犯罪事實，業據被告乙○○迭於偵查中及本院審理時均
    坦承，其自九十四年五月間某日起開始施用毒品海洛因，且
    被告經警於九十五年一月十九日下午五時十四分許，採其尿
    液（尿液編號Ｇ三－○○四號），送長榮大學毒物研究中心
    （尿液檢體編號為0000000號）以酵素免疫分析法Ｅ
    ＩＡ篩檢及氣相層析質譜儀ＧＣ／ＭＳ檢驗結果，確呈現鴉
    片類之可待因及嗎啡陽性反應，有臺南市警察局偵辦乙○○
    涉嫌毒品危害防制條例案送驗尿液及年籍對照表、長榮大學
    毒物研究中心確認報告各一紙附卷（見臺南市警察局刑案偵
    查卷宗第九頁至第十頁）可稽。按海洛因係由嗎啡經化學合
    成而製得，進入人體後因代謝而分解又生成嗎啡，因此施用
    海洛因後，由尿液檢驗結果仍為嗎啡反應，核屬科學上合理
    之現象，是足認被告確有施用第一級毒品海洛因之犯行。此
    外，被告前因施用毒品，經本院以八十九年度毒聲字第三五
    ○七號裁定送戒治處所施以強治戒治，而於九十年九月十九
    日執行強制戒治完畢釋放出戒治處所等情，有臺灣高等法院
    被告前案紀錄表及臺灣臺南地方法院檢察署刑案資料查註紀
    錄表各一份附卷可按，被告於強制戒治執行完畢釋放後五年
    內再犯本案施用毒品犯行，依法應予追訴。綜上所查，本件
    事證明確，被告犯行堪以認定。
三、查海洛因為第一級毒品，毒品危害防制條例第二條第二項第
    一項定有明文。故核被告所為，係犯毒品危害防制條例第十
    條第一項之施用第一級毒品罪。其施用前持有第一級毒品之
    低度行為，為施用第一級毒品之高度行為所吸收，不另論罪
    。被告先後多次犯行，時間緊接，犯罪基本構成要件相同，
    顯係基於概括之犯意反覆為之，應依刑法第五十六條規定以
    一罪論，並依法加重其刑。另被告前因違反毒品危害防制條
    例案件，經臺灣高等法院臺南分院以八十九年度上訴字第六
    ○四號判決判處有期徒刑一年，上訴最高法院後經該院以八
    十九年度臺上字第五二八八號判決上訴駁回確定；復因犯竊
    盜犯行，經本院以八十九年度易字第一七二七號判決判處有
    期徒刑四月確定，嗣上開二罪刑經本院以九十年度聲字第一
    一六九號裁定定應執行有期徒刑一年三月；乙○○又因再違
    反毒品危害防制條例案件，經本院以八十九年度訴第一三三
    六號判決判處有期徒刑七月確定，乙○○上開罪刑經送監接
    續執行後，於九十二年五月三十一日縮短刑期執行完畢等情
    ，有前開臺灣臺南地方法院檢察署刑案資料查註紀錄表及臺
    灣高等法院被告前案紀錄表各一份在卷可按，其於有期徒刑
    執行完畢五年以內再犯
    本件有期徒刑以上之罪，為累犯，應依刑法第四十七條之規
    定，加重其刑。爰審酌被告施用毒品之犯刑，在性質上乃屬
    對自我身心自戕行為，尚未嚴重破壞社會秩序、侵害他人權
    益，然其前因施用毒品經送強制戒治後，猶不思戒絕革除惡
    習，再為本件犯罪，顯未因前所受之強制戒治處分而記取教
    訓，及其犯罪之動機、目的、手段、所生危害、犯罪後坦承
    犯行等一切情狀，量處如主文所示之刑，以資懲戒。
四、扣案之注射針筒二支、橡皮軟管一條，係均為被告所有且供
    犯本罪所用之物，業據被告供認在卷，又非屬毒品危害防制
    條例第十八條第一項前段專供施用第一、二級毒品之器具，
    亦應同依刑法第三十八條第一項第二款規定，宣告沒收之。
據上論斷，應依刑事訴訟法第二百七十三條之一第一項、第二百
九十九條第一項前段，毒品危害防制條例第十條第一項，刑法第
十一條前段、第五十六條、第四十七條、第三十八條第一項第二
款判決如主文。
本案經檢察官甲○○到庭執行職務。
中    華    民    國    95    年    6     月    30    日
                     刑事第九庭  法  官  楊  佳  祥
以上正本證明與原本無異。
如不服本判決，應於收受送達後10日內向本院提出上訴書狀（應
附繕本）。
                                 書記官  顏  惠  華
中    華    民    國    95    年    6     月    30    日
附錄法條：
毒品危害防制條例第十條：
施用第一級毒品者，處六月以上五年以下有期徒刑。
施用第二級毒品者，處三年以下有期徒刑。


司法院資訊處製作；財團法人民間司法改革基金會備份。
